臺灣基隆地方法院刑事判決　　　　　　 94年度簡上字第103號
上　訴　人　臺灣基隆地方法院檢察署檢察官
被　　　告　乙○○
　　　　　　　　　　（另案於臺灣臺北監獄執行中）
上列上訴人因被告竊盜案件，不服本院瑞芳簡易庭中華民國94年
7月4日第一審簡易判決（聲請案號：臺灣基隆地方法院檢察署94
年度偵字第2207號）提起上訴及移送併案辦理（臺灣桃園地方法
院檢察署94年度偵字第11409、12696號、臺灣臺北地方法院檢察
署94年度偵字第13009號），本院管轄之第二審合議庭認不宜為
簡易判決處刑，自為第一審判決如下：
    主  文
原判決撤銷。
乙○○連續竊盜，累犯，處有期徒刑捌月。
    事  實
一、乙○○前曾因違反毒品危害防制條例案件，經臺灣臺北地方
　　法院判處有期徒刑3月確定，於民國94年4月19日執行完畢；
    又自93年8月22日起至同年12月1日止連續竊盜4次，經臺灣
    南投地方法院於94年3月23日以94年度簡上字第11號判處有
    期徒刑7月確定（現在監執行中），猶不知警惕，竟意圖為
    自己不法所有之概括犯意，先後於：
  (一)94年5月28日下午3時許，在臺北縣瑞芳鎮○○○路旁貨櫃場
    內，徒手竊取台北縣瑞芳鎮公所所有之生鐵排水溝蓋16塊，
    得手後將上開物品放置於其所有車牌號碼0475-DT號之自小
    貨車內。
  (二)94年5月28日下午5時許，在臺北縣雙溪鄉（簡易判決處刑書
    及聲請簡易判決處刑書均誤載為平溪鄉）北38支線柑腳路段
    ，徒手竊取台北縣雙溪鄉（簡易判決處刑書及聲請簡易判決
    處刑書均誤載為平溪鄉）公所所有之生鐵排水溝蓋1塊，得
    手後將之置於前開自小貨車上，隨即駕車離開現場。旋於同
    日晚上7時30分許，在臺北縣平溪鄉北38線1公里處，為警當
    場查獲生鐵排水溝蓋共17塊（均已發還台北縣瑞芳鎮、雙溪
    鄉公所人員）。
  (三)94年6月12日上午9時許，在桃園縣龜山鄉頂湖19之5號前道
    路圍牆旁，徒手竊取已倒置路邊之不鏽鋼材質圓形禁止標誌
    「禁止右轉」、三角形指示標誌「讓」、四角形指示標誌「
    注意」各1面及懸掛上開標誌之柱子1支，得手後將之置於前
    開自小貨車上，隨即駕車離開現場。嗣於94年6月14日晚上9
    時30分許，為警在台北縣瑞芳鎮台2線74公里處查獲，當場
    扣得前開交通標誌3面、柱子1支，及其所有非供竊盜所用之
    螺絲起子2支、開口板手3支、梅花板手3支、鐵撬2支、強力
    板手1支、鐵鉗2支（下稱扣案工具1批）等物。
  (四)94年7月10日晚上8時許，在台北縣深坑鄉○○路○段土庫尖
    路口，徒手竊取台北縣深坑鄉土庫村公有之紅外線路口監視
    器1具得手。嗣於94年7月15日晚上10時50分許，在台北縣深
    坑鄉○○路○段149巷2號附近，為警查獲。
二、案經臺北縣政府警察局瑞芳分局報告臺灣基隆地方法院檢察
    署檢察官偵查終結聲請簡易判決處刑。又經臺北縣政府警察
    局瑞芳分局報告臺灣桃園地方法院檢察署檢察官移送併案審
    理。再經臺北縣政府警察局新店分局報告臺灣臺北地方法院
    檢察署檢察官移送併案審理。
    理  由
一、訊據被告乙○○坦承上開犯罪事實不諱，且經證人台北縣雙
    溪鄉公所職員己○○、台北縣瑞芳鎮公所職員丁○○於警詢
    時、桃園縣龜山鄉公所工務課職員戊○○於本院審理時、台
    北縣深坑鄉土庫村村長丙○○於警詢時證述明確，復有贓物
    認領保管收據3紙、生鐵水溝蓋照片4張、交通標誌照片 8張
    、台北縣警察局瑞芳分局瑞濱派出所代保管單 1紙、紅外線
    攝影機照片9張在卷可參，其自白與事實相符，可以採信，
    其事證明確，犯行堪以認定。
二、核被告所為，係犯刑法第320條第1項之竊盜罪。併案意旨認
    被告所為事實一(三)攜帶扣案工具1批竊取交通標誌3面之部分
    ，係犯刑法第 321條第1項第3款之攜帶兇器加重竊盜罪，然
    訊據被告堅決否認有攜帶上開扣案工具1批行竊，辯稱：「
    柱子及指示標誌均已倒置在路旁，係徒手竊取」等語，經查
    ，以扣案工具 1批實際操作之能力觀之，實無法將懸掛指示
    標誌之不鏽鋼柱子自底座破壞而將整根柱子截斷，而併案意
    旨亦未提出其他證據為憑，本院復查無他積極證據足資認定
    被告有此併案意旨所述之加重竊盜犯行，被告此部分犯行應
    僅構成刑法第320條第1項之普通竊盜罪，附此說明。被告所
    為 4件竊盜行為，時間緊接，所犯罪名相同，顯係出於概括
    之犯意為之，為連續犯，爰依刑法第56條之規定以竊盜一罪
    論，並加重其刑。被告有事實欄所載之有期徒刑執行完畢情
    形，有臺灣高等法院被告前案紀錄表附卷可稽，其於 5年內
    再犯本件有期徒刑以上之刑之罪，成立累犯，應依刑法第47
    條之規定遞加重其刑。原審以被告所為事實一(一)(二)竊盜犯行
    之罪證明確，援引刑法第56條、第320條第1項、第47條、第
    41 條第1項，罰金罰鍰提高標準條例第1條前段、第2條，量
    處被告有期徒刑 6月，並諭知易科罰金之折算標準，固非無
    據，惟被告另犯事實一(三)(四)之刑法第320條第1項之竊盜犯行
    ，與原審認罪科刑部分有連續犯之裁判上一罪關係，應為聲
    請簡易判決處刑效力所及併為本院審理，惟原審未及斟酌此
    點，容有未洽，檢察官持此提起上訴，指摘原審判決不當，
    非無理由，自應由本院合議庭將原審判決予以撤銷改判。爰
    審酌被告於本案所竊取之財物之價值、竊取之次數，被告竊
    盜公物之水溝蓋、交通標誌、監視器等物，對國家造成重大
    損失，亦對人民之生命及身體安全構成危害，可責性甚大，
    被告前案亦有竊取水溝蓋之犯行，竟不知悔改，故態復萌、
    年紀輕輕不思己力工作賺取生活費用等一切情狀，量處如主
    文所示之刑，以示儆懲。至於扣案之工具 1批，並非違禁物
    品，雖為被告所有，但非供其犯本案竊盜所用之物，不得宣
    告沒收，併此敘明。
三、末按檢察官聲請以簡易判決處刑之案件，經法院認為檢察官
    聲請簡易判決處刑之請求顯有不當或顯失公平，應適用通常
    程序審判之，刑事訴訟法第452條、第451條之1第4項但書、
    第 4款定有明文。又管轄第二審之地方法院合議庭受理簡易
    判決上訴案件，應依通常程序審理；其認案件有刑事訴訟法
    第 452條之情形者，應撤銷原判決，逕依通常程序為第一審
    判決（法院辦理刑事訴訟簡易程序案件應行注意事項第14條
    中段及後段參照）。查本案檢察官以被告涉犯事實一(一)(二)之
    刑法第320條第1項竊盜罪，而聲請本院簡易庭以簡易判決處
    刑，然本院於審理中既發現被告另涉犯事實一(三)(四)之刑法第
    320條第1項竊盜犯行，且與原簡易判決處刑部分有連續犯之
    裁判上一罪關係，因認原檢察官聲請簡易判決處刑之請求顯
    有不當及顯失公平，則揆諸上開法條及應行注意事項之規定
    ，本院自應將原審判決撤銷，逕依通常程序為第一審判決，
    併此敘明。
據上論斷，應依刑事訴訟法第455條之1第1項、第3項、第452條
、第369條第1項前段、第364條、第299條第1項前段，刑法第56
條、第320條第1項、第47條，罰金罰鍰提高標準條例第1條前段
，判決如主文。
本案經檢察官甲○○到庭執行職務。
中　　華　　民　　國　　94　　年　　10　　月　　20　　日
                  刑事第二庭審判長法  官    王福康
                                  法  官    齊  潔
                                  法  官    何怡穎
以上正本證明與原本無異。
對於本件判決如有不服，應於收受送達後10日內，向本院提出上
訴書狀，上訴於臺灣高等法院，並按他造當事人之人數附具繕本
。
中　　華　　民　　國　　94　　年　　10　　月　　20　　日
                                  書記官    李繼業
附錄論罪法條
刑法第320條第1項：
意圖為自己或第三人不法之所有，而竊取他人之動產者，為竊盜
罪，處 5 年以下有期徒刑、拘役或 500 元以下罰金。
